【裁判字號】    92,上訴,460
【裁判日期】    920617
【裁判案由】    違反著作權法
【裁判全文】
臺灣高等法院臺南分院刑事判決      九十二年度上訴字第四六號  Ａ
      上  訴  人  台灣台南地方法院檢察署檢察官
      上  訴  人
      即  被  告  乙  ○  ○
右上訴人因違反著作權法案件，不服臺灣台南地方法院九十二年度訴字第一八三號中
華民國九十二年三月二十日第一審判決（起訴案號：臺灣台南地方法院檢察署九十二
年度偵字第八九三號），提起上訴，本院判決如左：
      主      文
原判決撤銷。
乙○○連續意圖出租而擅自以重製之方法侵害他人之著作財產權，處有期徒刑柒月，
緩刑參年。
扣案如附表所示之盜版ＶＣＤ參拾片，均沒收。
      事      實
一、乙○○明知未經如附表所示著作權人美商華納兄弟電影公司或該公司授權在台灣
    地區獨家發行之巨圖科技股份有限公司之授權，竟基於意圖出租營利之概括犯意
    ，自民國九十一年十一月底至十二月上旬，在其位於台南市○○路一一二號之力
    士影音光碟社內，連續擅自以燒錄之方法，重製如附表所示美商華納兄弟電影公
    司享有著作權之電影視聽著作之ＶＣＤ三十片，嗣以每片新台幣（下同）八十元
    之租金，再連續陳列、出租交付給顧客。嗣於九十二年一月二日，經警在上址查
    獲，並扣得乙○○所有如附表所示盜版ＶＣＤ三十片（十五部影片）。
二、案經巨圖科技股份有限公司訴請台南市警察局第三分局移送台灣台南地方法院檢
    察署檢察官偵查後聲請簡易處刑，原審法院台南簡易庭認不宜以簡易判決處刑，
    改以通常程序審理。
      理      由
一、訊據被告即上訴人雖承認燒錄及出租上開盜版ＶＣＤ之事實，但是辯稱：「扣案
    盜版ＶＣＤ僅十五部影片，共三十片ＶＣＤ，與其正版ＶＣＤ及錄影帶兩萬片不
    成比例，其並非以此犯行為常業」等情。經查右揭犯罪事實，業據被告警訊時與
    偵審中坦承不諱，核與告訴人之代理人許進修於警訊時所指訴之情節相符，並經
    證人即查獲警員甲○○於本院結證屬實，並有盜版ＶＣＤ三十片等扣案可資佐證
    ，而被告乙○○經營上開ＶＣＤ出租店，與告訴人華納公司也有簽約，之所以擅
    自燒錄扣案之盜版ＶＣＤ，是「因為有簽約必定是屬於新片，自然觀看的人會增
    加，所以為了要應付客戶，才會暫時燒錄，日後再找機會丟掉（因為燒錄過之片
    不能再重覆燒錄）」等情，已經被告於警訊中承認在卷（警卷第三頁），可見其
    重製燒錄及出租盜版ＶＣＤ，是隨其簽約之合法新片而燒錄出租，並非另行燒錄
    ，出租店內並無其他盜版ＶＣＤ，而查獲盜版ＶＣＤ僅三十片（十五部影片），
    數量不多，被告店內之正版ＶＣＤ及錄影帶逾二萬片，已經被告於本院陳述在卷
    ，並有現場照片可以佐證（警卷第十八頁），本件擅自燒錄、出租盜版ＶＣＤ，
    佔其正版ＶＣＤ之正常出租業務一小部份，且僅出租一個多月，即棄置店外，客
    觀上應非藉此燒錄或出租該盜版ＶＣＤ犯行之收入，為其經營業務維生之主要收
    入，本件事證明確，被告犯行可以認定。
二、核被告所為，係犯著作權法第九十一條第二項之意圖出租而擅自以重製之方法侵
    害他人之著作財產權之罪。被告多次擅自重製犯行，時間密接，所犯構成要件相
    同，應是基概括犯意，反覆為之，為連續犯，依法應論以一罪，並加重其刑。公
    訴意旨認被告觸犯著作權法第九十四條、第九十三條第三款、第八十七條第二款
    之明知為侵害著作權之物而意圖營利而交付之方法侵害他人著作權之罪之常業罪
    ，尚有未洽，其起訴論罪法條，應予變更。被告意圖出租而擅自重製他人著作，
    其低度之出租行為為高度之擅自重製行為所吸收，不另論罪（最高法院八十七年
    度台上字第三五六號判決參照）。起訴書雖未論及被告所犯之著作權法第九十一
    條第二項之意圖出租而擅自以重製之方法侵害他人之著作財產權罪，然起訴之犯
    罪事實，已論及被告「燒錄重製」盜版ＶＣＤ之常業犯行，此部份既已起訴，本
    院自得論科，並變更起訴法條。另被告燒錄上開盜版ＶＣＤ後，再陳列出租，已
    經被告於本院承認屬實（本院九十二年五月十五日訊問筆錄），雖然扣案盜版Ｖ
    ＣＤ時，已經放在店外之箱子，並未陳列，但是被告出租時，是陳列店內，則其
    意圖散佈而陳列行為，為其擅自重製行為所吸收，也不另論罪。原審認被告前揭
    被查扣之版ＶＣＤ係於箱子內查獲，並未陳列店內，所以被告並未有何陳列盜
    版帶之行為，但此與前揭交付侵害著作物之行為有吸收犯之一罪關係，不另為諭
    知無罪，也有違誤。
三、原審以被告罪證明確，因予論罪科刑，固非無見。惟查：（一）被告並非以重製
    或出租盜版著作物為常業，原審論以該罪之常業犯，尚有未洽；（二）被告意圖
    散佈而陳列上開盜版著作物行為，已為其擅自重製之行為所吸收，不另論罪，原
    審認應係不另為無罪之諭知，亦有違誤。上訴人即檢察官上訴意旨，認原判決量
    刑過輕，指摘原判決不當，固無理由，然被告上訴意旨，認其並非常業犯，為有
    理由，應由本院將原判決撤銷改判。爰審酌被告前於八十年至八十二年間已涉有
    違反著作權法之案件，雖經判決不受理，但應知警惕，有台灣高等法院被告全國
    前案紀錄表乙紙附卷足憑，又已賠償被害人損失，有和解契約書可稽，犯後坦白
    認過，態度良好等一切情狀，量處有期徒刑七月，以示懲儆。又被告未曾受有期
    徒刑以上刑之宣告，經此偵審程序，應知警惕，信無再犯之虞，本院認以暫不執
    行刑罰為適當，依法宣告緩刑參年，以啟自新。扣案如附表之盜拷ＶＣＤ片三十
    片係拷光碟，為被告所有，供本案犯罪所用之物，業據於被告於警訊時供明，
    均應依法宣告沒收。
四、據上論斷，應依刑事訴訟法第三百六十九條第一項前段、第三百六十四條、第二
    百九十九條第一項前段、第三百條，著作權法第九十一條第二項，刑法第十一條
    前段、第五十六條、第七十四條第一款、第三十八條第一項第二款，判決如主文
    。
本案經檢察官劉欽銘到庭執行職務。
中    華    民    國      九十二      年      六      月      十七      日
                                  臺灣高等法院臺南分院刑事第七庭
                                      審判長法官  蔡    崇    義
                                            法官  董    武    全
                                            法官  宋    明    中
右正本證明與原本無異。
如不服本判決，應於判決送達後十日內向本院提出上訴狀，其未敘述理由者並應於提
出上訴狀後十日內向本院補提理由書（應附繕本)。
                                      法院書記官  李    育    儒
中    華    民    國      九十二      年      六      月      十九      日
附錄本判決論罪法條全文：
著作權法第九十一條
擅自以重製之方法侵害他人之著作財產權者，處六月以上三年以下有期徒刑，得併科
新台幣二十萬元以下罰金。
意圖銷售或出租而擅自以重製之方法侵害他人之著作財產權者，處六月以上五年以下
有期徒刑，得併科新台幣三十萬元以下罰金。
附表：
┌──┬──────┬──┬──────────┐
│編號│ 中文片名   │數量│  著作權人          │
├──┼──────┼──┼──────────┤
│ 一 │八腳怪      │四  │美商華納兄弟電影公司│
├──┼──────┼──┼──────────┤
│ 二 │時光機器    │二  │美商華納兄弟電影公司│
├──┼──────┼──┼──────────┤
│ 三 │史酷比      │四  │美商華納兄弟電影公司│
├──┼──────┼──┼──────────┤
│ 四 │諾曼地大空降│二十│美商華納兄弟電影公司│
└──┴──────┴──┴──────────┘


司法院資訊處製作；財團法人民間司法改革基金會備份。
